【裁判字號】    95,裁,196
【裁判日期】    950126
【裁判案由】    藥事法
【裁判全文】
最  高  行  政  法  院  裁  定
                                     95年度裁字第00196號
上  訴  人  麗多國際科技有限公司
代  表  人  乙○○
被 上訴 人  臺北市政府衛生局
代  表  人  甲○○
上列當事人間因藥事法事件，上訴人對於中華民國93年7月30日
臺北高等行政法院93年度簡字第533號判決，提起上訴，本院裁
定如下：
    主  文
上訴駁回。
上訴審訴訟費用由上訴人負擔。
    理  由
一、按對於適用簡易程序之裁判提起上訴或抗告，須經本院許可
    ，且該許可以訴訟事件所涉及之法律見解具有原則性者為限
    ，行政訴訟法第235條定有明文。所謂法律見解具有原則性
    者，係指該事件涉及之法律問題意義重大，而有加以闡釋必
    要之情形而言，非以其對於該訴訟當事人之勝敗有無決定性
    之影響為斷。例如就行政命令是否牴觸法律所為之判斷，又
    如就同類事件所表示之法律見解與其他高等行政法院所表示
    之見解互相牴觸，有由本院統一法律上意見之必要等情形屬
    之。
二、本件上訴人係藥商，其販售之「康寶Myway Touch保險套」
    醫療器材，外盒包裝品名「康寶Myway Touch」與單一包裝
    標示之品名「新樂園」明顯不一致，案經台中市衛生局於91
    年5月7日在台中市○區○○路22－4號訴外人寶雅國際股份
    有限公司三民分公司查獲，並函請行政院衛生署藥物食品檢
    驗局實施醫療器材品質研究調查，嗣經該局以91年5月24日
    藥檢壹字第9107708號檢驗成績書函復後，台中市衛生局復
    以91年5月27日衛藥字第0910016804號函轉台北縣政府衛生
    局辦理，該局乃於91年7月4日對上訴人委任之代理人李瑞典
    進行訪談，當場製作訪問紀要，並以91年7月19日北衛藥字
    第0910025734號函檢附訪問紀要及相關資料，移請被上訴人
    辦理。案經被上訴人核認上訴人販售之「康寶Myway Touch
    保險套」醫療器材，其外盒包裝品名「康寶Myway Touch」
    與單一包裝標示之品名「新樂園」明顯不一致，違反藥事法
    第75條第1項規定，乃依同法第92條第1項規定，以91年7月
    26日北市衛四字第09143719500號行政處分書，處以上訴人
    新台幣3萬元罰鍰，並令違規產品限期於91年9月30日前改正
    。上訴人不服，提出異議申請復核，未獲變更，提起訴願，
    遭決定駁回，遂就罰鍰部分提起行政訴訟。經原審法院以判
    決駁回在案。
三、本件上訴意旨略以：按行政訴訟法第242條、第243條第6款
    ，本件判決顯然違背法令，構成上訴的理由。又藥事法第75
    條第1項規定：「藥物之標籤．．．應依核准．．．」，而
    本件保險套並無核准證號，實不宜以藥事法規範之。上訴人
    所販售之「康寶Myway Touch保險套」，商品名為保險套，
    盒內最小包裝標示「新樂園」為廠牌，係依據經濟部標準檢
    驗局規定，鋁箔上需印上廠牌。一切包裝應無違規之處。依
    行政訴訟法第235條第2項規定，「．．．或如就同類事件所
    表示之法律見解與其他高等行政法院．．．之見解相互牴觸
    ．．．」。為此請求廢棄原判決，並撤銷原處分及訴願決定
    等語。
四、本院查：本件上訴人違反藥事法案件，原審判決以「原告所
    販售之『康寶Myway Touch保險套』既係屬醫療器材，其外
    盒包裝所載自應與內裝之單一包裝一致，始符藥事法第75條
    第1項對藥物之包裝等刊載事項之規定。然查系爭『康寶
    Myway Touch保險套』，其外包裝載有品名、規格、數量、
    專利標示等項，但其內包裝卻付之闕如，且所載專利字號復
    與外包裝迥異等情，業經本院當庭勘驗系爭醫療器材之外盒
    包裝、內包裝等實物無訛在卷，是系爭保險套確有內、外包
    裝不一致之情形，至堪認定。又系爭保險套內包裝固標明有
    效期限，但因非有效日期，加以未載明製造日期，自無法據
    此推算其有效保存日期，足見其內包裝登載事項有應記載事
    項如品名、製造日期、有效日期等未記載之瑕疵，本無從得
    悉其究係屬何物品，遑論得逕認其確係外包裝所載之保險套
    ，原告所稱不喜內包裝之式樣而有內、外包裝不一致情形云
    云，殊難執為免責之依據。至原告所言行政院衛生署85年3
    月4日函釋未規定須許可證字號一節，因保險套係屬免查驗
    登記之醫療器材，並無許可證之問題，自無解於原告違章之
    成立。」等理由，駁回上訴人之訴，經核原判決見解並無違
    反判例或解釋，亦未與本院或其他高等行政法院所表示之見
    解互相牴觸，而有由本院統一法律上意見之必要。上訴意旨
    仍執前詞主張本件保險套並無核准證號，實不宜以藥事法規
    範之云云，純係以其主觀歧異之見解，就原審認定事實及適
    用法律之職權行使，指摘其為不當；所稱「或如就同類事件
    所表示之法律見解與其他高等行政法院之見解相互牴觸」如
    附件云云，亦未見所稱之附件及具體指明其他高等行政法院
    之何項見解有如何牴觸之陳述。顯未指明本事件涉及之法律
    問題有何意義重大，而有加以闡釋必要之情形，自難謂其訴
    訟事件所涉及之法律見解具有原則性。依首揭規定，本件上
    訴不應許可，應予駁回。
五、依行政訴訟法第249條第1項前段、第104條、民事訴訟法第
    95條、第78條，裁定如主文。
中    華    民    國    95    年    1     月    26    日
                  第四庭審判長法  官  趙  永  康
                              法  官  鄭  淑  貞
                              法  官  侯  東  昇
                              法  官  黃  淑  玲
                              法  官  林  文  舟
以  上  正  本  證  明  與  原  本  無  異
中    華    民    國    95    年    1     月    26    日
                              書記官  彭  秀  玲


司法院資訊處製作；財團法人民間司法改革基金會備份。
